臺灣高等法院刑事判決　　　　　　　　94年度上訴字第3404號
上　訴　人
即　被　告　甲○○
上列上訴人即被告因毒品危害防制條例案件，不服臺灣桃園地方
法院94年度訴字第1468號，中華民國94年8月24日第一審判決（
起訴案號：臺灣桃園地方法院檢察署94年度毒偵字第3376號），
提起上訴，本院判決如下：
    主  文
上訴駁回。
    事實及理由
一、本案經本院審理結果，認第一審以上訴人即被告甲○○（下
    稱被告）犯毒品危害防制條例第10條第1項之施用第一級毒
    品罪，累犯，判處有期徒刑9月，並諭知扣案之第一級毒品
    海洛因1包（淨重0.06公克）沒收銷燬，注射針筒1支沒收；
    認事用法及量刑均無不當，應予維持，並引用第一審判決書
    記載之事實、證據及理由（如附件）。
二、被告上訴意旨略以：伊係因服用醫院開的藥，伊並未施用第
    一級毒品海洛因，扣案之海洛因及注射針筒係伊朋友放置在
    伊家，伊於原審承認施打海洛因係警察指示云云。
三、惟查：
（一）上開犯罪事實，業據被告於原審審理時坦承不諱，且與被
      告之妻宋麗花在警訊中指陳之情節相符；又被告於前述時
      間為警查獲後，經警採集其尿液送驗之結果，確呈嗎啡類
      陽性反應（施用毒品海洛因之代謝物為嗎啡），有桃園縣
      政府警察局中壢分局被採尿人姓名編號對照表及臺灣尖端
      先進生技醫藥股份有限公司出具之濫用藥物檢驗報告各1
      份附卷可稽。而警方在被告身上查獲之不明藥物1包，經
      送檢驗結果，確含有第一級毒品海洛因成分，淨重0.06公
      克，空包裝重0.18公克，亦有法務部調查局94年4月11日
      調科壹字第080009104號鑑定通知書1紙存卷可查；此外，
      更有注射針筒1支扣案可資佐證，益徵被告上開自白與事
      實相符。
（二）被告於本院審理時辯稱伊未吸食海洛因，伊尿液檢驗之陽
      性反應係因服用藥物所致云云，然查，根據醫學研究，關
      於服用安非他命或海洛因（嗎啡）以外之藥物或飲料者，
      其尿液檢驗結果是否可能有安非他命或海洛因（嗎啡）反
      應，目前常用的尿液安非他命或嗎啡篩檢方式包括酵素免
      疫分析法、薄層色層分析法和放射免疫分析法。在文獻報
      告中，雖有藥品或食物因交叉反應（CROSS REACTION），
      可在尿液測試中產生偽陽性（FALSEPOSITIVE）之安非他
      命或嗎啡反應。例如在酵素免疫分析法（簡稱EIA）及薄
      層色層分析法（簡稱TLC）之尿液測試方法中，某些成藥
      （如減肥藥、解鼻充血藥物、感冒藥劑等）中之成分，因
      與安非他命有類似之作用，而產生與安非他命之交叉反應
      ，使尿液測試結果呈偽陽性。至於作尿液嗎啡篩檢時，也
      同樣可能會有偽陽性產生，但利用精密之儀器分析，將可
      排除偽陽性之可能。目前最常採用之確認方法為氣相層析
      質譜儀，以氣相層析質譜儀作藥物及其代謝產物之定性及
      定量分析，幾乎不會有偽陽性產生，此有行政院國軍退除
      役官兵輔導委員會台北榮民總醫院83年4月7日（83）北總
      內字第03059號函可參；況被告就其究確否服用何種藥物
      亦未能舉提具體事證以供本院調查，其此部分翻異前供之
      所辯要係係卸責之詞，委無可採。
四、綜上所述，被告前述上訴意旨所陳各節，於法顯無可採，其
    執此上訴意旨，指摘原判決不當，求予撤銷改判，為無理由
    ，應予駁回。
據上論結，應依刑事訴訟法第373條、第368條，判決如主文。
本案經檢察官張啟彬到庭執行職務。
中　　華　　民　　國　　94　　年　　11　　月　　30　　日
                  刑事第六庭審判長法  官  許國宏
　　                              法  官  楊貴志
                          　　　　法　官  林銓正
以上正本證明與原本無異。
如不服本判決，應於收受送達後10日內向本院提出上訴書狀，其
未敘述上訴之理由者並得於提起上訴後10日內向本院補提理由書
（均須按他造當事人之人數附繕本）。
　                                書記官  陳玲憶
中　　華　　民　　國　　94　　年　　11　　月　　30　　日
